【裁判字號】    95,抗,133
【裁判日期】    950918
【裁判案由】    本票裁定
【裁判全文】
臺灣桃園地方法院民事裁定               95年度抗字第133號
抗  告  人  甲○○
相  對  人  丙○○
                    送達代收.
上列抗告人因與相對人丙○○間本票裁定事件，對於中華民國95
年7 月25日裁定提起抗告，本院裁定如下：
    主    文
抗告駁回。
抗告程序費用新臺幣壹仟元由抗告人負擔。
    理    由
一、本件抗告意旨略以：相對人於民國（下同）94年11月26日命
    不詳姓名大漢強押抗告人簽發本票10紙，每紙面額新臺幣（
    下同）50,000元，共計500,000 元。抗告人與相對人並無對
    價關係，相對人違反約定惡意取得前開本票，依法不得享有
    票據上權利。原裁定對於相對人惡意取得系爭票據之證據既
    無調查，且未說明無需審酌之緣故，自屬失當，為此提起抗
    告，原裁定應予廢棄云云。
二、按「在票據上簽名者，依票上所載文義負責。」、「執票人
    向本票發票人行使追索權時，得聲請法院裁定後強制執行。
    」，票據法第5 條第1 項、第123 條分別定有明文。又本票
    執票人依上開法條之規定，聲請法院裁定及抗告法院之裁定
    ，僅依非訟案件程序，以審查強制執行許可與否，並無確定
    實體上法律關係存否之效力，如發票人就票據債務之存否有
    爭執時，應由發票人提起確認之訴，以資解決（最高法院56
    年台抗字第714 號、57年台抗字第76號判例參照）。
三、本件相對人於原審主張其執有抗告人所簽發如附表所示之本
    票8 紙，並免除作成拒絕證書，詎到期後經相對人提示未獲
    付款，為此依票據法第123 條規定聲請裁定就附表所示票載
    金額及利息起算日起之利息許可強制執行等情，已據其提出
    本票8 紙為證據。經查，相對人提出之系爭本票，已記載發
    票人、發票日、到期日、票面金額、發票地等事項，系爭本
    票雖未記載付款地，但未載付款地者，以發票地為付款地，
    則原審裁定予以准許，形式上審查即無不合。抗告意旨雖以
    ：抗告人與相對人並無對價關係，相對人違反約定惡意取得
    前開本票，依法不得享有票據上權利。原裁定對於相對人惡
    意取得系爭票據之證據既無調查，且未說明無需審酌之緣故
    ，自屬失當，爰求廢棄原裁定云云。惟查，本票准許強制執
    行之裁定，屬非訟事件程序之裁定，為裁定之法院僅就本票
    為形式上之審查，無從審酌屬於實體上法律關係之事由，抗
    告法院亦無從審酌抗告人關於實體事項之抗辯事由。本件抗
    告人執為抗告之理由，係屬實體事項之爭執，縱令其主張為
    真實，亦非本件非訟程序得審酌者。抗告意旨仍執前詞，指
    摘原裁定不當，求為廢棄，為無理由，應予駁回。
四、據上論結，本件抗告為無理由，依非訟事件法第46條、第21
    條第2 項、第24條，民事訴訟法第495 條之1 第1 項、第
    449 條第1 項、第78條，裁定如主文。
中    華    民    國    95    年    9     月    18    日
                  民事第一庭    審判長法  官  郭琇玲
                                      法  官  陳婉玉
                                      法  官  汪智陽
以上正本證明與原本無異。
本裁定除以適用法規顯有錯誤為理由，並經本院許可外，不得再
抗告。如提起再抗告，應於收受後10日內，向本院提出再抗告狀
，並繳納再抗告費新台幣1,000 元。
中    華    民    國    95    年    9     月    18    日
                                      書記官  葉菽芬


司法院資訊處製作；財團法人民間司法改革基金會備份。
